臺灣高等法院刑事判決　　　　　　　　96年度上訴字第5037號
上　訴　人　臺灣板橋地方法院檢察署檢察官
被　　　告　甲○○
上列上訴人因毒品危害防制條例案件，不服臺灣板橋地方法院96
年度訴緝字第233號，中華民國96年9月14日第一審判決（起訴案
號：臺灣板橋地方法院檢察署95年度毒偵字第6301號），提起上
訴，本院判決如下：
    主  文
原判決撤銷。
甲○○施用第一級毒品，處有期徒刑玖月；扣案如附表一編號(一)
所示之第一級毒品海洛因，沒收銷燬之；扣案如附表二編號(一)所
示放置毒品之外包裝袋，均沒收。又施用第二級毒品，處有期徒
刑陸月；扣案如附表一編號(二)所示之第二級毒品甲基安非他命，
沒收銷燬之；扣案如附表二編號(二)所示放置毒品之外包裝袋，均
沒收。應執行有期徒刑壹年，扣案如附表一所示之第一級毒品海
洛因、第二級毒品甲基安非他命，均沒收銷燬之；扣案如附表二
所示放置毒品之外包裝袋，均沒收。
    事  實
一、甲○○前曾因施用第一級及第二級毒品案件，經臺灣板橋地
    方法院以93年度毒聲字第765號裁定送勒戒處所觀察、勒戒
    ，執行後認有繼續施用毒品之傾向，經同法院於民國（下同
    ）93年6月4日以93年度毒聲字第989號裁定令入戒治處所施
    以強制戒治；嗣強制戒治滿6個月後，經認無繼續戒治之必
    要，而於94年2月2日停止戒治處分釋放出所；再經臺灣板橋
    地方法院檢察署檢察官於94年4月12日以94年度戒毒偵字第
    146號為不起訴處分確定。
二、詎甲○○其仍不知悛悔，明知海洛因及甲基安非他命分別係
    毒品危害防制條例列管之第一級及第二級毒品，竟於強制戒
    治執行完畢釋放後5年內，分別基於施用第一級毒品海洛因
    （以下簡稱海洛因）之犯意，於95年9月7日某時，在臺北縣
    永和市○○路103號1樓住處，以針筒注射靜脈方式施用海洛
    因。另基於第二級毒品甲基安非他命（起訴書誤載為安非他
    命，以下簡稱甲基安非他命）之犯意，於95年9月6日在臺北
    縣中和市○○路305巷5弄24號4樓陳惠敏住處，以將甲基安
    非他命置於玻璃球內燒烤方式，施用甲基安非他命。嗣於95
    年9月7日16時許，在上址與彭新喜、連義安、陳惠敏（該三
    人分別由檢察官另案偵辦）同時為警查獲，並當場扣得由甲
    ○○、彭新喜與連義安三人合資購買之海洛因29包（合計淨
    重35.32公克，空包裝總重32.95公克，純度28.91%，純質淨
    重10.21公克，起訴書誤載為35.12公克）、甲基安非他命12
    包（原共毛重10.06公克，因鑑驗使用0.013公克，依此計算
    剩餘毛重10.047公克）；警詢中經警採集甲○○尿液送驗結
    果，發現呈嗎啡及甲基安非他命類陽性反應，而查獲。
三、案經臺北縣政府警察局中和分局報告臺灣板橋地方法院檢察
    署檢察官偵查起訴；詎甲○○並未依傳喚到庭，經臺灣板橋
    地方法院於96年5月9日以96年板院輔刑廷科緝字第374號發
    布通緝後，迄同年8月31日始經警逮捕歸案。
    理  由
一、上揭事實，業據被告甲○○於警詢、檢察官偵查、原審及本
    院審理時坦承不諱。復查：
  (一)證據能力部分：
    1.按被告以外之人（包括證人、鑑定人、告訴人、被害人及
      共同被告等）於審判外之陳述雖不符刑事訴訟法第159條
      之1至之4等四條之規定，而經當事人於審判程序同意作為
      證據，法院審酌該言詞陳述或書面陳述作成時之情況，認
      為適當者，亦得為證據；當事人、代理人或辯護人於法院
      調查證據時，知有刑事訴訟法第159條第1項不得為證據之
      情形，而未於言詞辯論終結前聲明異議者，視為有前項之
      同意，同法第159條之5定有明文。
    2.查，搜索扣押筆錄、扣押物品目錄表、查獲現場暨扣　案
      物品照片、天主教永和耕莘醫院毒品重量登記單，雖屬被
      告以外之人於審判外之書面陳述，且無符合　同法第159
      條之1至之4等前4條之情形，但卷附搜索扣押筆錄、扣押
      物品目錄表、查獲現場暨扣案物品照片、天主教永和耕莘
      醫院毒品重量登記單，經本院當庭提示，被告均表示「沒
      意見」，而未經當事人於言詞辯論終結前聲明異議，是該
      等證物，依刑事訴訟法第159條之5第2項規定，應具有證
      據能力。
  (二)上揭事實除被告之自白外，復有搜索扣押筆錄、扣押物品目
    錄表各乙份、查獲現場暨扣案物品照片共12幀、天主教永和
    耕莘醫院毒品重量登記單共5張在卷可稽又被告為警查獲時
    所採其尿液送驗結果，係呈安非他命類（含甲基安非他命）
    陽性反應及嗎啡陽性反應，有臺北縣政府警察局中和分局毒
    品案犯罪嫌疑人姓名及代碼對照表（代碼編號：0000000000
     ）、台灣檢驗科技股份有限公司於95年10月3日出具之濫用
    藥物尿液檢驗報告（報告編號：CH/2006/90709）各1份在卷
    可稽。而為警查獲扣案之白粉29包，經送法務部調查局鑑驗
    結果，均含第一級毒品海洛因成分，合計淨重35.32公克（
    空包裝總重32.95公克），純度28.91%，純質淨重10.21公克
    ，有該局95年10月1日鑑定書1份在卷可憑（見原審訴字卷第
    13頁）；又扣案之結晶12包，經送台灣檢驗科技股份有限公
    司鑑驗結果，呈甲基安非他命陽性反應，原共毛重10.06公
    克，因鑑驗使用0.013公克（依此計算剩餘毛重10.047公克
    ），亦有該公司2006年10月03日CH/2006/90749日號濫用藥
    物檢驗報告1份在卷可證（見原審訴字卷第14頁）。被告之
    尿液經以氣相層析質譜儀分析法檢驗，既係呈嗎啡及甲基安
    非他命陽性反應，顯見被告應有在前揭犯罪時間施用第一級
    毒品海洛因及第二級毒品甲基安非他命之行為甚明，被告自
    白核與事實相符。
  (三)又查，被告甲○○前曾因施用第一級及第二級毒品案件，經
    臺灣板橋地方法院以93年度毒聲字第765號裁定送勒戒處所
    觀察、勒戒，執行後認有繼續施用毒品之傾向，經同法院於
    民國（下同）93年6月4日以93年度毒聲字第989號裁定令入
    戒治處所施以強制戒治；嗣強制戒治滿6個月後，經認無繼
    續戒治之必要，而於94年2月2日停止戒治處分釋放出所；再
    經臺灣板橋地方法院檢察署檢察官於94年4月12日以94年度
    戒毒偵字第146號為不起訴處分確定，有本院被告前案紀錄
    表在卷可稽。綜上所述，足認被告前經強制戒治執行完畢釋
    放後，五年內再犯本件施用第一、二級毒品犯行。
  (四)本案事證明確，被告犯行堪以認定，應依法論科。
二、論罪法條：
　(一)查海洛因及甲基安非他命，分屬於毒品危害防制條例第2條
  　第2項第1、2款所規定之第一、二級毒品，核被告所為，係
    犯毒品危害防制條例第10條第1項、第2項之施用第一、二級
    毒品罪。被告施用前後持有第一、二級毒品之低度行為，各
    為進而施用第一、二毒品之高度行為所吸收，均不另論罪。
  (二)被告所犯上開二罪名，其犯意各別，應予分論併罰。
三、原審據以論罪科刑，固非無見。惟按中華民國96年罪犯減刑
    條例施行前，經通緝而未於中華民國96年12月31日以前自動
    歸案接受偵查、審判或執行者，不得該本條例減刑，中華民
    國96年罪犯減刑條例第5條定有明文。經查，本件被告因逃
    匿，經臺灣板橋地方法院於96年5月9日發布通緝，經緝獲歸
    案後，於96年10月3日撤銷通緝，有臺灣板橋地方法院通緝
    書及撤銷通緝書等件附卷可稽，是被告顯非自動歸案接受審
    判，揆諸前開法律規定，自不得依法予以減刑，原審未查，
    逕依上開條例就被告施用毒品犯行予以減刑，適用法規顯有
    錯誤。公訴人之上訴意旨執以指摘原判決不當，為有理由，
    應由本院將原判決撤銷改判。爰審酌被告前即曾因施用毒品
    經觀察、勒戒及強制戒治，詳如前述，其再犯本件，顯見其
    無戒除毒癮之決心，自制能力不足，及施用毒品之種類，被
    告施用毒品之犯行係屬對其自身健康之戕害行為，對社會所
    造成之損害亦非直接，犯後已坦認犯行，態度良好等一切情
    狀，量處如主文所示之刑，並定其應執行之刑。扣案如附表
    一編號(一)所示之海洛因係屬第一級毒品，扣案如附表一編號
    (二)所示之甲基安非他命，係屬第二級毒品，應依毒品危害防
    制條例第18條第1項之規定沒收銷燬之。扣案如附表二所示
    放置上揭海洛因、甲基安非他命之外包裝，為被告所有，各
    係用於包裹第一、二級毒品，防其裸露、潮濕，便於被告攜
    帶施用，係預備供被告施用毒品所用之物，業據被告供承在
    卷，應依刑法第38條第1項第2款規定宣告沒收之。
據上論斷，應依刑事訴訟法第369條第1項前段、第364條、第299
條第1項前段，毒品危害防制條例第10條第1項、第2項、第18條
第1項前段，刑法第11條、第51條第5款、第38條第1項第2款，判
決如主文。
本案經檢察官陳玉珍到庭執行職務。
中　　華　　民　　國　　96　　年　　12　　月　　31　　日
                  刑事第十庭    審判長法　官 楊炳禎
                                      法　官 朱光仁
                                      法　官 陳博志
以上正本證明與原本無異。
施用第一及毒品部分如不服本判決，應於收受送達後十日內向本
院提出上訴書狀，其未敘述上訴之理由者並得於提起上訴後十日
內向本院補提理由書（均須按他造當事人之人數附繕本）。
施用第二及毒品部分不得上訴。
                                      書記官 陳嘉文
中　　華　　民　　國　　97　　年　　1 　　月　　3 　　日
附錄：本案論罪科刑法條全文
毒品危害防制條例第十條：
施用第一級毒品者，處六月以上五年以下有期徒刑。
施用第二級毒品者，處三年以下有期徒刑。
附表一：
   (一)扣案第一級毒品海洛因（合計淨重參拾伍點參貳公克）。
   (二)扣案第二級毒品甲基安非他命（驗餘毛重壹零點零肆柒公
     克）。
附表二：
  (一)扣案放置上開附表一編號(一)毒品之外包裝袋貳拾玖個（空包
    裝總重32.95公克）。
  (二)扣案放置上開附表一編號(二)毒品之外包裝袋拾貳個。
